臺灣桃園地方法院刑事判決　　　　　 100年度審易字第1457號
公　訴　人　臺灣桃園地方法院檢察署檢察官
被　　　告　萬國揚
上列被告因竊盜案件，經檢察官提起公訴（100 年度偵字第6871
、9121號），被告於本院準備程序進行中，就被訴事實為有罪之
陳述，經本院告知簡式審判程序意旨，並聽取公訴人及被告之意
見後，本院裁定依簡式審判程序審理，判決如下：
    主      文
萬國揚共同竊盜，累犯，處有期徒刑肆月，如易科罰金，以新臺
幣壹仟元折算壹日；又竊盜，累犯，處有期徒刑伍月，如易科罰
金，以新臺幣壹仟元折算壹日。應執行有期徒刑柒月，如易科罰
金，以新臺幣壹仟元折算壹日。
    事實及理由
一、被告所犯之罪，為死刑、無期徒刑、最輕本刑3 年以上有期
    徒刑或高等法院管轄第一審案件以外之罪，而被告於本院準
    備程序進行中，就被訴事實為有罪之陳述，經本院告知簡式
    審判程序意旨，並聽取公訴人及被告之意見後，依刑事訴訟
    法第273 條之1 第1 項之規定，裁定依簡式審判程序審理。
二、犯罪事實：
    萬國揚(一)前於民國95年間，因施用毒品案件，經本院以95年
    度易字第879 號判決判處有期徒刑10月，上訴後，經臺灣高
    等法院以96年度上易字第1184號判決判處上訴駁回而確定；
    (二)復於95年間，因持有毒品案件，經本院以95年度桃簡字第
    1622號判決判處有期徒刑3 月確定；(三)又於95年間，因竊盜
    、毀損案件，經本院以96年度易字第80號判決分別判處有期
    徒刑8 月、4 月，應執行有期徒刑10月確定；(四)另於95年間
    ，因施用毒品案件，經本院以96年度易字第323 號判決判處
    有期徒刑10月確定；(五)再於95年間，因持有毒品案件，經本
    院以96年度桃簡字第356 號判決判處有期徒刑3 月確定；上
    開(二)(三)之罪刑嗣經本院以96年度聲減字第2423號裁定各減其
    宣告刑二分之一，並定應執行有期徒刑6 月又15日確定；(一)
    (四)(五)各罪刑嗣經本院以96年度聲減字第8737號裁定各減其宣
    告刑二分之一，再與上開(二)(三)之罪減得之刑合併定應執行有
    期徒刑1 年5 月確定，入監執行後，於97年7 月13日縮刑期
    滿執行完畢（於本案構成累犯）。詎仍不知悔改，分別為下
    列竊盜犯行：(1)與黃代立（業經本院以100 年度桃簡字第57
    9 號刑事簡易判決判處有期徒刑3 月確定）共同意圖為自己
    不法之所有，基於竊盜之犯意，於99年5 月18日下午1 時8
    分許，共同騎乘黃代立所有車牌號碼MDE-713 號重型機車至
    桃園縣八德市○○街52巷7 號旁，由萬國揚徒手竊取林文生
    所有停放該處之腳踏車1 輛，黃代立則在旁把風，共同竊取
    該腳踏車得手後逃逸，嗣經警方調閱監視器畫面而循線查獲
    。(2)又意圖為自己不法之所有，基於竊盜之犯意，於100 年
    1 月17日下午4 時20分許，在桃園縣中壢市○○路與新中北
    路981 巷口之「千毅資源回收場」內，乘溫范鐘不注意之際
    ，徒手竊取溫范鐘所有置放冰箱上手提袋內新臺幣6 萬元，
    得手後逃逸，嗣為在場人許貴鵬發現後告知溫范鐘，經溫范
    鐘調閱回收場內監視器報警查獲。
三、認定被告犯罪所憑之證據：
  (一)被告萬國揚於本院行準備程序及審理時之自白。
  (二)證人即被害人林文生及溫范鐘於警詢時之證述；證人許貴鵬
    於警詢時之證述；證人即共同正犯黃代立於警詢、檢察事務
    官詢問及偵查中具結之證述。
  (三)車號MDE-713 號重型機車之車籍查詢- 基本資料詳細畫面及
    車輛詳細資料報表各1 份及監視器翻拍照片共15張、「千毅
    資源回收場」現場照片共5 張。
四、核被告所為，均係犯刑法第320 條第1 項之竊盜罪。被告就
    上開犯罪事實(1)之犯行，與黃代立有犯意聯絡及行為分擔，
    為共同正犯。被告所犯上開2 罪間，犯意各別、行為互殊，
    應予分論併罰。又被告有上揭犯罪事實欄所載之犯罪科刑及
    執行情形，有臺灣高等法院被告前案紀錄表1 份在卷可稽，
    其於徒刑執行完畢後5 年內故意再犯本件有期徒刑以上之罪
    ，為累犯，均應依刑法第47條第1 項之規定加重其刑。爰審
    酌被告不思以正當手段獲取財物，竟圖不勞而獲為本案竊盜
    犯行，危害社會治安，欠缺尊重他人財產權之觀念，且前有
    竊盜前科，素行不良，再犯本件竊盜罪，惟兼衡其犯罪之手
    段、動機、目的、生活狀況與智識程度、所生損害及犯後坦
    承犯行之態度等一切情狀，分別量處如主文所示之刑，並諭
    知易科罰金之折算標準，並定其應執行之刑及諭知易科罰金
    之折算標準，以示懲儆。
五、應適用之法條：
    刑事訴訟法第273 條之1 第1 項、第299 條第1 項前段、第
    310 條之2 、第454 條第1 項，刑法第28條、第320 條第1
    項、第47條第1 項、第41條第1 項前段、第8 項，刑法施行
    法第1 條之1 第1 項、第2 項前段。
六、如不服本判決，得自收受送達之翌日起10日內向本院提出上
    訴狀（應附繕本），其未敘述上訴理由者，應於上訴期間屆
    滿後20日內補提理由書狀於本院，上訴於臺灣高等法院。
本案經檢察官蔡佩玲到庭執行職務。
中    華    民    國   100    年    9     月     5    日
                        刑事庭  法  官  許曉微
以上正本證明與原本無異。
                                書記官  林宜亭
中    華    民    國   100    年    9     月     5    日
附錄本案論罪科刑依據之法條：
中華民國刑法第320條第1項
意圖為自己或第三人不法之所有，而竊取他人之動產者，為竊盜
罪，處5 年以下有期徒刑、拘役或5 百元以下罰金。